臺灣桃園地方法院刑事判決　　　　　　　　　　　　　九十三年度交訴字第三二號
　　公　訴　人　臺灣桃園地方法院檢察署檢察官
　　被　　　告　乙○○
右列被告因業務過失致死案件，經檢察官提起公訴（九十二年度偵字第一Ｏ九Ｏ八號
），被告為有罪之陳述，本院裁定進行簡式審判，茲判決如左：
        主  文
乙○○從事業務之人，因業務上之過失致人於死，累犯，處有期徒刑捌月。
        事  實
一、乙○○曾於民國八十六年間因妨害風化案件，經台灣高等法院於八十七年三月三
    日，以八十六年上訴字第五七八七號判處有期徒刑五月確定，於八十八年五月二
    十五日執行完畢。乙○○係設於基隆市○○路一八○號一樓「三陽汽車貨運股份
    有限公司」（下稱三陽公司）靠行曳引車司機，乃從事駕駛業務之人，於九十二
    年六月四日上午某時，駕駛載有隨車助手甲○○之車牌號碼：ＧＯ─九六六號曳
    引車，載運木板等貨物，沿台六十六線道公路，由桃園縣大溪鎮往平鎮市（東往
    西）方向行駛，嗣於同日十時五十五分許，行經桃園縣平鎮市○○○○○道與洪
    圳路設有行車管制號誌（紅綠燈）之交岔路口前，雙向六車道，中心為分向安全
    島內側車道，限速時速五十公里以下路段，其行進方向之行車管制號誌為綠燈，
    原應注意行車速度不得超過該路段每小時五十公里之時速限制，而依當時晴天、
    日間自然光、柏油路面乾燥無缺陷、視距良好、無障礙物及該處限速五十公里等
    情境，並無不能注意之情事，竟仍疏未注意，貿然以時速七十公里以上之高速，
    疾馳通過該路口，適有由蕭寶秀之夫胡瑞峰所騎乘車牌號碼：ＨＺＷ─一○一號
    重型機車，沿洪圳路由龍岡往龍潭方向行駛，亦疏未注意其行進方向之行車號誌
    管制係紅燈，而闖紅燈自洪圳路穿越台六十六線道駛入前揭交岔路口，乙○○因
    超速致閃避不及，致所駕駛曳引車乃衝撞上開重型機車，致重型機車連人倒地，
    並遭曳引車碾過後拖行十餘公尺，造成身體多處嚴重損傷及骨折而引起神經性休
    克當場死亡。乙○○於犯罪未發覺，即撥打一一○號電話報警，並撥打一一九號
    電話尋求救護，且留在現場，同時向前來處理之吳明裕警員坦承肇事，自首而受
    裁判。
二、案經被害人胡瑞峰之妻蕭寶秀訴請桃園縣政府警察局平鎮分局報由台灣桃園地方
    法院檢察署檢察官偵查起訴。
    理  由
一、被告乙○○於警詢、偵查及本院審理中，對於在右揭時、地，駕車行經上開交岔
    路口，其行進方向之行車號誌管制係綠燈，而以時速七十公里以上超速行駛而肇
    事，致被害人胡瑞峰發生死亡之事實坦認不諱，核與證人甲○○於警詢、偵訊時
    證訴情節悉相符合，並有道路交通事故調查報告表（一）、（二）與現場圖各一
    份及車禍現場、車損照片五十一張附卷可稽。此外，被害人胡瑞峰因本件車禍致
    死，亦經檢察官督同檢驗員到場相驗鑑定屬實，製有勘驗筆錄、驗斷書、相驗屍
    體證明書各一份及相驗照片十二張一份附卷足憑。
二、按行車速度，依標誌或標線之規定，無標誌或標線者，在市區道路，時速不得超
    過五○公里；汽車行駛至交岔路口，其行進應遵守燈光號誌。道路交通安全規則
    第九十三條第一項第一款前段、第一百零二條第一項第一款分別定有明文。車輛
    面對圓形紅燈表示禁止通行，不得超越停止線或進入路口。道路交通標誌標線號
    誌設置規則第二百零六條第五項亦定有明文。本案事故現場為時速限制為五十公
    里等情，有上開道路交通事故調查表（一）、（二）與現場圖各一份附卷可稽，
    汽車行經上開路段時，依速限規定自不得超過時速五十公里，被告駕駛上開曳引
    車自應遵守上開規定，而參之肇事當時晴天、日間自然光、柏油路面乾燥無缺陷
    、視距良好、無障礙物及該處限速五十公里等情境，有上開道路交通事故調查報
    告表（一）、（二）與現場圖各一份在卷可參，並無不能注意之情事，被告竟疏
    於注意，駕駛上開曳引車在上述路段違反速限規定，以時速約七十公里以上之高
    速行駛，雖有注意車前狀況，在撞擊被害人胡瑞峰前，即發現被害人未注意其行
    進方向之行車號誌管制係紅燈，而闖紅燈自洪圳路穿越台六十六線道進入上開路
    口，然仍因超速而煞車不及，撞擊被害人，致被害人死亡，被告對本件車禍之發
    生顯有過失。被害人胡瑞峰騎乘上開重機車，沿洪圳路由龍岡往龍潭方向行駛，
    行至自上開路段，其行進方向之行車號誌管制係紅燈，竟疏未注意，而闖紅燈，
    自洪圳路穿越台六十六線道而進入上開路口之事實，業經被告陳述在卷，核與證
    人甲○○警詢證述相符，依前開說明，當時天候、路況、視距均稱良好，並無使
    之不能注意之情事，竟疏於注意及此，貿然自上開路段闖紅燈進入上開路口處因
    而肇事，其與有過失亦明。本件經送台灣省桃園縣車輛行車事故鑑定委員會鑑定
    ，該會以本件涉及號誌運作無法鑑定，一併敘明。被害人胡瑞峰既係因本件車禍
    而受有身體多處嚴重損傷及骨折而引起神經性休克當場死亡，詳如前述，是被告
    之過失行為與被害人胡瑞峰死亡結果間確具有相當因果關係。本件事證明確，被
    告右揭犯行足可認定。
三、被告係三陽公司靠行曳引車司機，以駕駛曳引車送貨為業，其當日亦係駕駛登記
    為三陽公司之曳引車送貨，此據被告於警詢及本院審理中供明，其為從事駕駛業
    務之人。其於駕車送貨途中因前開過失行為，致生被害人死亡之結果，核其所為
    ，係犯刑法第二百七十六條第二項之業務過失致人於死罪。查被告曾於八十六年
    間因妨害風化案件，經台灣高等法院於八十七年三月三日，以八十六年上訴字第
    五七八七號判處有期徒刑五月確定，於八十八年五月二十五日執行完畢，此有臺
    灣高等法院被告全國前案紀錄表在卷可按，其於受有期徒刑執行完畢後，五年內
    再犯本件有期徒刑以上之罪，為累犯，應依法加重其刑。另被告於犯罪被發覺前
    ，即主動撥打一一○號電話報警，並撥打一一九號電話尋求救護，且留在現場向
    前來處理之吳明裕警員坦承肇事，自首而受裁判，業據證人甲○○警詢證述明確
    ，為對於未發覺之罪自首而受裁判，依刑法第六十二條前段規定應減輕其刑。並
    依法先加後減。爰審酌被告過失之程度、所生之危害、被害人胡瑞峰與有過失，
    且過失情節較重及被告肇事後未能與被害人家屬達成和解等一切情狀，量處如主
    文所示之刑，以示懲儆。
五、被告於準備程序中，就被訴事實為有罪之陳述，且本件合於刑事訴訟法第二百七
    十三條之一第一項之要件，經本院裁定進行簡式審判程序，併予敘明。
據上論斷，應依刑事訴訟法第二百七十三條之一第一項、第二百九十九條第一項前段
，刑法第二百七十六條第二項、第四十七條、第六十二條前段，罰金罰鍰提高標準條
例第一條前段，判決如主文。
本案經檢察官洪景明到庭執行職務。
中      華      民      國    九十三    年    七    月      二十七      日
                                臺灣桃園地方法院交通庭
                                        法  官  尹  良
右正本證明與原本無異。
如不服本判決，應於判決送達後十日內向本院提出上訴狀( 應附繕本 )，上訴於
臺灣高等法院。
                                    書記官   廖宜政
中      華      民國    九十三    年    七    月      二十七      日
附錄本案論罪科刑法條
刑法第二百七十六條第二項
中華民國刑法第二百七十六條
(過失致死罪)
因過失致人於死者，處二年以下有期徒刑、拘役或二千元以下罰金。
從事業務之人，因業務上之過失犯前項之罪者，處五年以下有期徒刑或拘
役，得併科三千元以下罰金。
